【裁判字號】    97,訴,1652
【裁判日期】    970620
【裁判案由】    毒品危害防制條例
【裁判全文】
臺灣板橋地方法院刑事判決              97年度訴字第1652號
公  訴  人  臺灣板橋地方法院檢察署檢察官
被      告  甲○○
上列被告因違反毒品危害防制條例案件，經檢察官提起公訴（97
年度毒偵字第512 、3011號），暨追加起訴（97年度毒偵字第37
89、3792號），本院訊問被告為有罪陳述後，改依簡式審判程序
審理，並判決如下：
    主  文
甲○○施用第一級毒品，累犯，處有期徒刑捌月，扣案之海洛因
壹小包（淨重零點零玖零公克、取樣零點零零壹捌公克鑑定、餘
重零點零零柒貳公克）沒收銷毀之；又施用第一級毒品，累犯，
處有期徒刑捌月；又施用第一級毒品，累犯，處有期徒刑捌月；
又施用第一級毒品，累犯，處有期徒刑捌月；又施用第二級毒品
，累犯，處有期徒刑肆月。應執行有期徒刑貳年陸月，扣案之海
洛因壹小包（淨重零點零玖零公克、取樣零點零零壹捌公克鑑定
、餘重零點零零柒貳公克）沒收銷燬之。
    事  實
一、甲○○前於民國83年間，因違反修正前肅清煙毒條例等案件
    ，經本院就其施用煙毒、非法吸用化學合成麻醉藥品、偽造
    文書印文等罪，各判處有期徒刑3 年3 月、有期徒刑3 月、
    有期徒刑3 月確定；嗣於85年間，又因妨害兵役案件，經本
    院判處有期徒刑8 月確定。上開各罪，經裁定應執行有期徒
    刑4 年2 月確定，並於86年11月26日縮刑假釋出監。然於假
    釋期間，又於88年間因施用毒品案件，經本院裁定送觀察勒
    戒，認有繼續施用毒品傾向，復經裁定令入戒治處所施以強
    制戒治，嗣於88年12月28日停止戒治付保護管束，於89 年6
    月26日視為強制戒治期滿執行完畢，並由臺灣板橋地方法院
    檢察署檢察官以89年度戒毒偵字第496 號為不起訴處分確定
    。而上開假釋亦經撤銷，殘刑2 年又26日自88年12月28日起
    算刑期，至90年12月9 日縮刑期滿執行完畢（不構成累犯）
    。復於91年間因施用毒品案件，經本院以91年度毒聲字第14
    87號裁定令入戒治處所施以強制戒治，並於92年9 月2 日執
    行完畢；刑案部分則經本院以91年度訴字第1308號判處應執
    行有期徒刑10月，於91年10月18日確定，於93年6 月28日縮
    刑執行完畢（構成累犯）。再於94年間因施用第一、二級毒
    品案件，經本院以94年度訴字第2704號判處有期徒刑10月、
    5 月，於95年4 月14日確定；又因竊盜、搶奪等案件，經本
    院以95年度訴字第719 號判處有期徒刑4 月、10月，於95年
    5 月1 日確定；另因妨害自由案件，經本院以94年度簡字第
    76 號 判處有期徒刑5 月，於96年4 月9 日確定。上開各罪
    經本院以96年聲減字第187 號裁定均減刑，並定其應執行刑
    為有期徒刑1 年3 月，於96年7 月16日執行完畢出監（亦構
    成累犯）。
二、詎仍不知悛悔，明知海洛因及甲基安非他命分別係毒品危害
    防制條例第2 條第2 項第1 款、第2 款所定之第一級、第二
    級毒品，依法均不得施用、持有，竟於基於施用第一級毒品
    海洛因之犯意：（一）於96年12月27日18時許，在台北縣中
    和市○○路某廟口廁所內，以將海洛因粉末摻放在香菸內之
    方式，施用第一級毒品海洛因1 次。（二）於97年1 月27日
    13時許，在台北縣永和市仁愛公園廁所內，以上開方式施用
    第一級毒品海洛因1 次。（三）於97年3 月5 日13時許，在
    台北縣永和市仁愛公園廁所內，以上開方式施用第一級毒品
    海洛因1 次。（四）於97年3 月9 日15時許，在台北縣土城
    市○○路295 巷16弄36號4 樓，以上開方式施用第一級毒品
    海洛因1 次。（五）於於97年3 月11日上午11時32分許為警
    採尿時回溯96小時內之某時，以吸食器燒烤煙霧之方式，在
    台北縣土城市○○路295 巷16弄36號4 樓處，施用甲基安非
    他命1 次。嗣經警分別於96年12月28日晚間19時許，在台北
    縣中和市○○路295 巷口查獲，並扣得海洛因1 小包（淨重
    0.0790公克、取樣0.0018公克鑑定、餘重0.0772公克）；於
    97年1 月28日上午9 時許，在台北縣永和市○○路236 號口
    查獲；於97年3 月5 日13時許，在台北縣永和市仁愛公園廁
    所內查獲；均經警採集尿液送驗，呈嗎啡陽性反應，而查悉
    上情。復於97年3 月11日因通緝到案經同意採集尿液檢體，
    呈嗎啡及甲基安非他命均陽性反應，始悉上情。
三、案經臺北縣政府警察局永和分局、中和分局報告臺灣板橋地
    方法院檢察署檢察官偵查起訴。
    理  由
一、訊據被告甲○○於警詢及本院審理中，對上揭事實均坦承不
    諱，此外，被告經警於96年12月28日20時10分許採尿送驗結
    果（檢體編號：0000000000號），呈嗎啡陽性反應，有姓名
    代碼對照表、臺灣檢驗科技股份有限公司濫用藥物尿液檢驗
    報告各1 件在卷可查（見97年毒偵字第512 號卷第19、37頁
    ）；於97年1 月28日上午10時30分採尿送驗結果（檢體編號
    ：F097-034號），呈嗎啡陽性反應，有姓名代碼對照表、臺
    灣檢驗科技股份有限公司濫用藥物尿液檢驗報告各1 件在卷
    可查（見97年毒偵字第3011號卷第8 、9 頁）；於97年3 月
    7 日上午11時15分許採尿送驗結果（檢體編號：F000-0000
    號），呈嗎啡陽性反應，有姓名代碼對照表、臺灣檢驗科技
    股份有限公司濫用藥物尿液檢驗報告各1 件在卷可查（見97
    年毒偵字第3792號卷第6 、8 頁）；末於97年3 月11日上午
    11時32分許採尿送驗結果（檢體編號：F000-0000 號），呈
    嗎啡及甲基安非他命均陽性反應，有姓名代碼對照表、臺灣
    檢驗科技股份有限公司濫用藥物尿液檢驗報告各1 件在卷可
    查（見97年毒偵字第3789號卷第8 、9 頁）。此外，並有白
    粉1 包（淨重0.0790公克、取樣0.0018公克鑑定、餘重0.07
    72公克）扣案為據，經鑑驗結果確屬海洛因成分無誤，此有
    交通部民用航空局航空醫務中心鑑定書1 件附於本院卷內可
    佐。足見被告所為自白與事實相符，而得採為認定之依據。
    次查，被告於91年間因施用毒品案件，經本院以91年度毒聲
    字第14 87 號裁定令入戒治處所施以強制戒治，並於92年9
    月2 日執行完畢出所乙節，有臺灣高等法院被告前案紀錄表
    及刑案查註紀錄表各1 件在卷可稽。從而，被告於上開強制
    戒治執行完畢後犯
    本件施用毒品犯行，事證明確，犯行堪以認定。
二、按海洛因、甲基安非他命分屬毒品危害防制條例第2 條第2
    項第1 款、第2 款所列之第一級毒品及第二級毒品，核被告
    甲○○各次所為，各係犯毒品危害防制條例第10條第1 項、
    第2 項之施用第一級毒品海洛因罪及施用第二級毒品甲基安
    非他命罪。其施用前後非法持有第一級毒品、第二級毒品之
    低度行為，均已為施用之高度行為所吸收，不另論罪。又被
    告所犯上開施用第一級毒品海洛因、第二級毒品甲基安非他
    命等罪間，犯意各別、行為互殊，應予分論併罰。又查，被
    告有如事實欄所示之前案紀錄暨刑之執行情形，有上開前案
    紀錄表在卷可稽。被告於上開有期徒刑執行完畢後，5 年內
    故意再犯本件均有期徒刑以上之罪，均為累犯，各應依刑法
    第47條第1 項之規定加重其刑。本院審酌被告已有施用毒品
    紀錄，且迭經判處有期徒刑在案，竟又為本件犯行，顯見其
    未知戒除毒癮，意志力薄弱，並考量施用毒品乃自戕行為，
    所生危害非鉅，暨被告坦承施用毒品犯行之犯後態度等一切
    情狀，量處如主文所示之刑，並定應執行刑如主文所示。至
    扣案之海洛因1 包（淨重0.0790公克、取樣0.0018公克鑑定
    、餘重0.0772公克）為毒品，已認定如前，爰依毒品危害防
    制條例第18條第1 項前段之規定宣告沒收銷燬之。
三、末按「除被告所犯為死刑、無期徒刑、最輕本刑為三年以上
    有期徒刑之罪或高等法院管轄第一審案件者外，於前條第一
    項程序進行中，被告先就被訴事實為有罪之陳述時，審判長
    得告知被告簡式審判程序之旨，並聽取當事人、代理人、辯
    護人及輔佐人之意見後，裁定進行簡式審判程序」，刑事訴
    訟法第273 條之1 第1 項定有明文。查本件被告涉犯之毒品
    危害防制條例第10條第1 項、第2 項之施用毒品罪，法定本
    刑均非最輕本刑為3 年以上有期徒刑之罪，且被告於本院準
    備程序期日中已就被訴事實為有罪之陳述，經告知被告簡式
    審判程序之旨後，被告及公訴人對於本件改依簡式審判程序
    審理亦均表示無意見，是本院即依前揭刑事訴訟法規定，裁
    定本件進行簡式審判程序，附此敘明。
據上論斷，應依刑事訴訟法第273 條之1 第1 項、第299 條第1
項前段，毒品危害防制條例第10條第1 項、第2 項、第18條第1
項前段，刑法第11條前段、第47條第1 項、第51條第5 款，判決
如主文。
本案經檢察官馬凱蕙到庭執行職務。
中    華    民    國    97    年    6     月    20    日
                  刑事第十四庭  法  官  汪怡君
上列正本證明與原本無異。
如不服本判決，應於送達後十日內敘明上訴理由，向本院提出上
訴狀。
                                書記官  李郁禎
中    華    民    國    97    年    6     月    23    日
附錄本案論罪科刑法條全文：
毒品危害防制條例第10條
施用第一級毒品者，處六月以上五年以下有期徒刑。
施用第二級毒品者，處三年以下有期徒刑。


司法院資訊處製作；財團法人民間司法改革基金會備份。
